臺灣基隆地方法院刑事判決　　　　　　　　　　　　　九十三年度訴字第七九○號
　　公　訴　人　臺灣基隆地方法院檢察署檢察官
　　被　　　告　甲○○　男　二.
右列被告因違反毒品危害防制條例案件，經檢察官提起公訴（九十三年度毒偵字第二
一一九號），被告為有罪之陳述，本院合議庭裁定由受命法官獨任以簡式審判程序進
行審理，並判決如左：
    主      文
甲○○連續施用第一級毒品，處有期徒刑陸月，如易科罰金，以佰元折算壹日。
    事      實
一、甲○○前因犯妨害自由案件，經本院以八十八年度訴字第二六二號判決判處有期
    徒刑二月、緩刑二年確定，上開緩刑自民國八十八年十二月二十八日判決確定日
    起算，於九十年十二月二十七日期滿，因緩刑之宣告未經撤銷，上開刑之宣告失
    其效力（不構成累犯）。其前因施用第一級毒品海洛因案件，經觀察、勒戒後，
    認無繼續施用毒品之傾向，業經臺灣基隆地方法院檢察署檢察官於九十二年十二
    月二十三日，以九十二年度毒偵字第七五二、一二七六號為不起訴處分確定。詎
    其不知戒除毒癮，竟基於第一級毒品海洛因之概括犯意，自九十三年九月中旬某
    日起，至同年月二十三日晚間止，在基隆市○○路二八一號住處內，以針筒注射
    左手臂血管之方式，連續施用第一級毒品海洛因，共計施用三次。嗣經警於九十
    三年九月二十四日下午二時許，在上址緝獲其另案遭通緝之女友林凱婷，其自願
    接受採尿送驗，因結果呈海洛因之嗎啡陽性反應，而悉上情。
二、案經基隆市警察局第三分局報告臺灣基隆地方法院檢察署檢察官偵查起訴。
    理      由
壹、程序事項
    查本件被告甲○○所犯者非為死刑、無期徒刑、最輕本刑為三年以上有期徒刑之
    罪或高等法院管轄第一審案件，其於準備程序進行中，先就被訴事實為有罪之陳
    述，經告知其簡式審判程序之旨，並聽取公訴人、被告之意見後，本院業已依刑
    事訴訟法第二百七十三條之一第一項之規定，裁定由受命法官獨任以簡式審判程
    序進行本案之審理。
貳、實體事項
一、前揭事實業據被告於本院審理時坦承不諱，而被告於九十三年五月二十四日為警
    查獲後所採集之尿液檢體，經送請基隆市衛生局、臺灣尖端先進生技醫藥股份有
    限公司檢驗，結果均呈海洛因之嗎啡陽性反應（由於海洛因在人體內會代謝成嗎
    啡，因此涉嫌海洛因之吸食者，係檢驗其尿液中之嗎啡反應），有基隆市衛生局
    基衛檢壹字第○九三○○一四五四八號檢驗成績書、臺灣尖端先進生技醫藥股份
    有限公司九十三年十月二十二日濫用藥物檢驗報告各一紙附卷可稽，足見被告自
    白施用第一級毒品海洛因之情節，與事實相符，應可採信。又被告前因施用第一
    級毒品海洛因案件，經觀察、勒戒後，認無繼續施用毒品之傾向，業經臺灣基隆
    地方法院檢察署檢察官於九十二年十二月二十三日，以九十二年度毒偵字第七五
    二、一二七六號為不起訴處分確定等情，有臺灣高等法院被告全國前案紀錄表、
    前揭不起訴處分書附卷足佐。綜上所陳，本案事證明確，被告於觀察、勒戒執行
    完畢後，五年以內再犯施用毒品之犯行，堪可認定，應依法論科。
二、論罪科刑：
(一)、查海洛因係毒品危害防制條例所列管之第一級毒品，此為該條例第二條第二項第
    一款所明定；又犯毒品危害防制條例第十條施用毒品之罪者，檢察官應聲請法院
    裁定，令被告入勒戒處所觀察、勒戒，經觀察、勒戒後，無繼續施用毒品之傾向
    者，應即釋放，並由檢察官為不起訴處分，有繼續施用毒品之傾向者，則由檢察
    官先聲請法院裁定令入戒治處所施以強制戒治，俟強制戒治期滿，再行釋放，並
    由檢察官為不起訴處分；而依前開規定觀察勒戒或強制戒治執行完畢釋放後，五
    年內再犯施用毒品之罪者，檢察官應依法追訴，毒品危害防制條例第二十條第一
    項、第二項、第二十三條第二項分別定有明文。
(二)、核被告於觀察、勒戒執行完畢後，五年以內再犯施用第一級毒品海洛因之行為，
    係犯毒品危害防制條例第十條第一項之施用第一級毒品罪。被告持有第一級毒品
    海洛因之低度行為，應為施用毒品之高度行為所吸收，不另論罪。被告前後三次
    施用第一級毒品海洛因之犯行，時間緊接，所犯係構成要件相同之罪名，顯係基
    於概括犯意而反覆為之，為連續犯，固應依刑法第五十六條之規定，論以一罪；
    惟本院慮及被告除本案及因觀察、勒戒認無繼續施用毒品傾向而經檢察官為不起
    訴處分之前案以外，查無其他施用毒品之前科，且被告本次所犯並未危及他人等
    一切情狀，認被告前揭連續犯行，尚無酌予加重之必要，爰不予加重其刑。公訴
    人雖僅就被告於九十三年九月二十四日下午四時三十分許為警採尿前回溯一日內
    某時，施用第一級毒品海洛因之犯行提起公訴，然未據起訴部分與已起訴部分既
    有如前述連續犯之裁判上一罪關係，應為起訴效力所及，本院依法併予審理。本
    院審酌被告犯罪之動機、吸食頻率、曾有施用毒品之前科仍不知戒除，惟犯罪後
    坦承犯行、態度良好，且所犯之施用毒品犯行乃戕害自己身心健康，並未危及他
    人等一切情狀，量處如主文所示之刑，併諭知易科罰金之折算標準。
據上論斷，應依刑事訴訟法第二百七十三條之一第一項、第二百九十九條第一項前段
，毒品危害防制條例第十條第一項，刑法第十一條前段、第五十六條、第四十一條第
一項前段，罰金罰鍰提高標準條例第二條，判決如主文。
本案經檢察官王亞樵到庭執行職務。
中　　　華　　　民　　　國　　九十三　　年　　 十二 　　月　　二十九　　日
                                臺灣基隆地方法院刑事第四庭
                                    法  官    楊  皓  清
右正本證明與原本無異。
對於本件判決如有不服，應於收受送達後十日內，向本院提出上訴書狀，上訴於臺灣
高等法院，並按他造當事人之人數附具繕本。
                                    書記官    王  月  娥
中　　　華　　　民　　　國　　九十三　　年　　 十二 　　月　　二十九　　日
附錄論罪法條：
毒品危害防制條例第十條第一項
施用第一級毒品者，處六月以上五年以下有期徒刑。
